臺灣桃園地方法院民事判決　九十一年度親字第一號
　　原　　　告　甲○○
　　被　　　告　乙○○
右當事人間請求確認親子關係存在事件，本院判決如左：
    主      文
原告之訴駁回。
訴訟費用由原告負擔。
    事      實
甲、原告方面：
一、聲明：
（一）確認原告與被告間父子關係存在。
（二）訴訟費用由被告負擔。
二、陳述：原告與被告均為河南人，被告因係軍職，於民國三十八年隨國民政府來台
    ，因恐無力撫養原告，遂將原告交由兄長鄧漢鼎扶養，並登記為其子女，納入其
    戶籍內，今日時空環境轉移，原告欲繼承被告之家業，就親子身分關係之存在，
    有加以確認之必要，故起訴請求確認親子關係存在。
三、證據：提出戶籍謄本一份。
乙、被告方面：同意原告之請求。
    理      由
一、按關於認諾、捨棄、訴訟上之自認及不爭執事實效力之規定，依民事訴訟法第五
    百九十六條第一項準用同法第五百七十四條第三項之規定，於親子關係事件中，
    不適用之。故本件被告對於原告之主張為認諾，依右揭法律規定，不生訴訟上之
    效力甚明。又原告之訴，依其所訴之事實，在法律上顯無理由者，法院得不經言
    詞辯論，逕以判決駁回之。民事訴訟法第二百四十九條第二項亦有明定。
二、原告起訴主張被告於三十八年隨國民政府來台，因恐無力撫養原告，遂將原告交
    由兄長鄧漢鼎扶養，並登記為其子女，今原告欲繼承被告之家業，故就親子身分
    關係，有起訴請求確認之必要。
三、按「妻之受胎，係在婚姻關係存續中者，依民法第一千零六十三條第一項之規定
    ，推定其所生子女為婚生子女，受此推定之子女，惟受胎期間內未與妻同居之夫
    ，得依同條第二項之規定以訴否認之，如夫未提起否認之訴，或雖提起而未受有
    勝訴確定判決，則該子女在法律上不能不認為夫之婚生子女，無論何人，皆不得
    為反對之主張。」、又「非婚生子女除經生父認領或視同認領外，與其生父在法
    律上不生父子關係，不得提起確認父子關係存在之訴。」最高法院二十三年上字
    第三四七三號、四十三年台上字第一一八０分別著有判例可參。
四、本件原告係鄧漢鼎與劉秀貞於婚姻關係中所生之次子，有原告所提出之戶籍謄本
    在卷可參，依民事訴訟法第三百五十五條規定：文書，依其程式及意旨得認作公
    文書者，推定其為真正。則戶籍謄本既為公文書，自應推定為真正，而上開戶籍
    謄本上既載明原告係鄧漢鼎與劉秀貞之子女，在鄧漢鼎或劉秀貞提起否認子女之
    訴以前，依右揭判例說明，任何人均不得為相反之主張，且原告亦不能提起確認
    親子關係成立或存在之訴，是原告之主張，在法律上顯無理由。
五、又司法院八十二年七月二十三日（82）廳民一字第一三七００號民事法律問題研
    究研究意見認：民事訴訟在事實審係採言詞審理主義，故案件以經言詞辯論而終
    結為原則，惟若案件在法律上顯無理由者，例外規定得不經言詞辯論而為判決（
    民事訴訟法第二百四十九條第二項）。條文既規定為「得不經」言詞辯論，若經
    言詞辯論，而未辯論終結，亦無違上開條文之適用言詞辯論程序，逕予判決駁回
    。是本件雖曾行言詞辯論程序，惟依原告所述之事實，其所為之主張，在法律上
    顯無理由，亦得不經言詞辯論終結，逕予判決駁回之。
六、據上論結，本件原告之訴，顯無理由，依民事訴訟法第二百四十九條第二項、第
    七十八條判決如主文。
中　　　華　　　民　　　國　　九十一　　年　　　二　　　月　　二十七　　日
                                        臺灣桃園地方法院民事第一庭
~B法　　　官　潘進柳
右為正本係照原本作成
如對本判決上訴須於判決送達後廿日內向本院提出上訴狀
中　　　華　　　民　　　國　　九十一　　年　　　二　　　月　　二十七　　日
~B法院書記官　王順天
